臺灣臺中地方法院小額民事判決
110年度豐小字第1227號
原      告  陳蕾因  
訴訟代理人  陳銘    
被      告  羅馥宇  
訴訟代理人  鍾音繹  
上列當事人間請求損害賠償事件，本院於民國110年11月23日言
詞辯論終結，判決如下：
    主      文
原告之訴及假執行之聲請均駁回。 
訴訟費用新臺幣1,000元，由原告負擔。
    事實及理由
一、原告主張：緣被告與其友人即訴外人鍾音譯於民國109年間
    向原告承租房屋，於租賃期間因細故對原告心生不滿，竟於
    109年7月25日以暱稱「Brown」於特定多數人均得共見共聞
    之通訊軟體LINE（下稱LINE）個人限時動態張貼原告側臉之
    照片（下稱系爭照片），又接續張貼內容載有「兩個破麻姊
    妹」、「垃圾人渣敗類」（下稱系爭貼文）等內容，惡意中
    傷原告，致原告名譽及肖像權等重要人格權受有莫大之損害
    。為此，爰依侵權行為之法律關係，請求被告給付原告慰撫
    金新臺幣（下同）6萬元，並聲明：1.被告應給付原告6萬元
    ，及自起訴狀繕本送達翌日起至清償日止，按年息百分之5
    計算之利息。2.願供擔保，請准宣告假執行。
二、被告則以：原告所提「兩個破麻姊妹」、「垃圾人渣敗類」
    即系爭貼文內容確實為被告所寫（本院卷第37、39頁），但
    不是在寫原告，而是因被告與前屋主有些摩擦，且當時工作
    上與同事有不愉快，始張貼系爭貼文抒發心情，至於系爭照
    片（本院卷第35頁）並非被告所張貼，係訴外人鍾音譯所張
    貼，被告於臺灣臺中地方檢察署109年度偵字第32198號案件
    中，因檢察官提示多張照片，被告誤以為檢察官所指為鳥的
    照片，才會回答說確有張貼照片等語，資為抗辯。並聲明：
    原告之訴駁回。
三、法院得心證之理由：
  ㈠按當事人主張有利於己之事實者，就其事實有舉證之責任，
    民事訴訟法第277條前段亦有明文。依此規定，主張侵權行
    為損害賠償請求權之人，對於侵權行為之成立要件應負舉證
    責任。又民事訴訟如係由原告主張權利者，應先由原告負舉
    證之責，若原告先不能舉證，以證實自己主張之事實為真實
    ，則被告就其抗辯事實即令不能舉證，或其所舉證據尚有疵
    累，亦應駁回原告之請求（最高法院72年台上字第4225號判
    決意旨參照）。原告主張被告於LINE上張貼原告照片及系爭
    貼文，惡意中傷原告，致原告人格權受有莫大之損害等情，
    既為被告所否認，揆諸前揭說明，原告自應就上開有利於己
    之事實負舉證之責。
  ㈡經查，原告固主張被告所張貼之系爭照片與其所使用之LINE
    封面照片相同，且被告張貼原告照片後又再發佈系爭貼文，
    而惡意中傷原告云云，然細繹系爭貼文內容均未指名道姓，
    亦未標註任何人之帳號，則他人單看系爭貼文，能否得知該
    文字內容所指為何人，實屬有疑。縱認系爭照片亦為被告所
    張貼，然被告於該照片上並未加註任何文字，且系爭貼文內
    容指陳「兩個」破麻姊妹、對於垃圾人渣敗類已經懶的跟「
    他們」辯等語，均為複數人稱，而系爭照片則僅顯示原告一
    人，則一般人瀏覽系爭照片及系爭貼文，能否聯想到系爭貼
    文影射對象即為系爭照片之人，亦非無疑。是以，本院尚難
    僅憑被告LINE個人動態上有張貼系爭照片及系爭貼文，即認
    系爭貼文侵害原告之人格權，則原告上開主張，無足憑取。
  ㈢綜上所述，原告依侵權行為之法律關係，請求被告給付6萬元
    ，及自起訴狀繕本送達翌日起至清償日止，按年息百分之5
    計算之利息，為無理由，應予駁回。又原告之訴既經駁回，
    其假執行之聲請亦失所附麗，應併予駁回。
四、本件事證已臻明確，兩造其餘攻擊防禦方法及所舉證據，經
    審酌結果，與本件判決結論均無影響，爰不一一論述，附此
    敘明。
五、訴訟費用負擔之依據：民事訴訟法第436條之19第1項、第78
    條，並依職權確定訴訟費用額為1,000元（第一審裁判費）
    ，應由原告負擔。
中　　華　　民　　國　　110 　年　　11　　月　　30　　日
                  豐原簡易庭    法  官  廖弼妍
如不服本判決，應於判決送達後20日內，以判決違背法令為理由
，向本院提出上訴狀並表明上訴理由（上訴理由應表明：一、原
判決所違背之法令及其具體內容；二、依訴訟資料可認為原判決
有違背法令之具體事實），如於本判決宣示後送達前提起上訴者
，應於判決送達後20日內補提上訴理由書（須附繕本）。
以上為正本係照原本作成。
中　　華　　民　　國　　110 　年　　11　　月　　30　　日
                                書記官  陳貴卿